【裁判字號】    89,易,1179
【裁判日期】    900104
【裁判案由】    毒品危害防制條例
【裁判全文】
臺灣嘉義地方法院刑事判決                        八十九年度易字第一一七九號
    公  訴  人  臺灣嘉義地方法院檢察署檢察官
    被      告  甲○○
右列被告因毒品危害防制條例案件，經檢察官提起公訴（八十九年度偵字第一四九二
號），本院判決如左：
    主  文
甲○○施用第二級毒品，處有期徒刑肆月，如易科罰金，以佰元折算壹日。
    事  實
一、甲○○前因施用毒品案件，經本院八十八年度毒聲字第一四八二號裁定送觀察、
    勒戒後，認無繼續施用毒品之傾向，由臺灣嘉義地方法院檢察署檢察官於八十八
    年十月二十九日以八十八年度毒偵字第四四八號為不起訴處分確定。詎仍不知悔
    改，於上開不起訴處分確定後五年內之八十九年九月二十日上午十時十分許為警
    採集尿液回溯九十六小時內某時，在某不詳地點，施用不詳數量之第二級毒品安
    非他命一次。迨於八十九年九月二十日上午十時十分許，甲○○經警通知至嘉義
    縣警察局民雄分局接受採尿送驗後，始查獲上情。而甲○○嗣經本院八十九年度
    毒聲字第一五八六號裁定送觀察、勒戒後，有繼續施用毒品之傾向。
二、案經嘉義縣警察局民雄分局報告臺灣嘉義地方法院檢察署檢察官偵查起訴。
    理  由
一、訊據被告甲○○矢口否認有何施用第二級毒品安非他命之犯行，辯稱：之所以尿
    液中會有安非他命陽性反應，應係服用糖尿病之藥物所致云云。經查：被告之尿
    液經警採集送驗，呈安非他命陽性反應結果，有長榮管理學院出具之尿液檢驗報
    告一份在卷（警卷第四頁）可證。又被告曾因施用毒品案件，經本院八十八年度
    毒聲字第一四八二號裁定送觀察、勒戒後，認無繼續施用毒品之傾向，由臺灣嘉
    義地方法院檢察署檢察官於八十八年十月二十九日以八十八年度毒偵字第四四八
    號為不起訴處分確定後，復施用第二級毒品安非他命，而經本院八十九年度毒聲
    字第一五八六號裁定送觀察、勒戒後，認有繼續施用毒品之傾向，均有卷附之本
    院八十九年度毒聲字第一五八六號裁定一份（偵查卷第十頁），臺灣嘉義地方法
    院檢察署檢察官八十八年度毒偵字第四四八號不起訴處分書一份（偵查卷第五頁
    ），臺灣嘉義看守所附設勒戒所八十九年十一月二十七日嘉所文衛字第二二一一
    號函覆之有繼續施用毒品傾向證明書一份（偵查卷第二十七頁至第二十八頁）足
    查。雖被告以上開情詞為辯，惟安非他命具有擴張支氣管之功效，而糖尿病係血
    糖過高之病症，一般皆以胰島素製劑治療糖尿病，二者原不相干，況目前醫學上
    用以治療糖尿病之藥物俱未含有安非他命之成份，均有卷附之行政院衛生署歷年
    來公告列管之藥品明細表，藥品手冊目錄中關於胰島素製劑及口服降血糖劑之使
    用說明、成分、注意事項各一份可考，是被告所辯服用糖尿病藥物所引起云云，
    顯係無稽，難以置信，因之，事證明確，被告五年內再犯毒品危害防制條例第十
    條第二項之犯行堪以認定。
二、按安非他命係毒品危害防制條例第二條第一項第二款所定之第二級毒品。被告前
    因施用毒品案件，經本院裁定觀察、勒戒，復為檢察官為不起訴處分確定後，復
    再犯本件施用第二級毒品之犯行，且觀察、勒戒後，仍有繼續施用毒品之傾向。
    核其所為，係犯毒品危害防制條例第十條第二項之施用第二級毒品罪。其施用第
    二級毒品前、後持有第二級毒品之低度行為，應為施用第二級毒品之高度行為所
    吸收，不另論罪。爰審酌被告前曾施用毒品，經觀察、勒戒，獲邀寬典予不起訴
    處分後，猶不思悔改，再度施用毒品，顯乏禁絕毒害之決心，及犯罪之動機、目
    的，及否認犯罪，多所矯飾之態度等一切情狀，量處如主文所示之刑，並諭知易
    科罰金之折算標準，以示懲儆。
據上論斷，應依刑事訴訟法第二百九十九條第一項前段，毒品危害防制條例第十條第
二項，刑法第十一條前段、第四十一條，罰金罰鍰提高標準條例第二條，判決如主文
。
本案經檢察官吳基華到庭執行職務。
中      華      民      國    九十      年      一      月      四    日
                                      臺灣嘉義地方法院刑事第三庭
                                          法  官  張  道  周
右正本證明與原本無異。
如不服本判決，應於判決送達後十日內向本院提出上訴狀( 應附繕本 )。
中      華      民      國    九十      年      一      月      四      日
                                          書記官  鄭  昭  亮
附錄本判決論罪法條全文：
毒品危害防制條例第十條第二項
施用第二級毒品者，處三年以下有期徒刑。


司法院資訊處製作；財團法人民間司法改革基金會備份。
